【裁判字號】    92,上訴,1259
【裁判日期】    920731
【裁判案由】    違反毒品危害防制條例
【裁判全文】
臺灣高等法院高雄分院刑事判決                  九十二年度上訴字第一二五九號
    上  訴  人
    即  被  告  甲○○
右上訴人因違反毒品危害防制條例案件，不服臺灣屏東地方法院九十一年度訴字第八
三三號中華民國九十二年五月十三日第一審判決（起訴案號：臺灣屏東地方法院檢察
署九十年度偵字第六四三八號），提起上訴，本院判決如左：
    主  文
上訴駁回。
    事  實
一、甲○○前於民國八十三年間，因煙毒案件，經台灣彰化地方法院以八十三年度訴
    字第八三八號判處有期徒刑三年一月確定，於八十五年一月十日入監執行，八十
    八年一月三十日執行完畢。仍不知悔改，明知海洛因係屬第一級毒品，不得轉讓
    ，竟基於轉讓第一級毒品海洛因之概括犯意，分別於九十年十月八日、十月九日
    ，在其位於屏東縣九如鄉○○村○○街七十號住處，連續四次無償轉讓第一級毒
    品海洛因予住在前開處所幫其打雜之蕭瑞文以將海洛因放在夾鏈袋或注射針筒內
    之方式施用。嗣於九十年十月九日上午十一時許，為警在上開處所前空地查獲，
    並自甲○○身上查扣第一級毒品海洛因六小包（合計淨重二○．二四公克，包裝
    重三．三二公克）、殘渣袋一個、夾鏈袋五包、分裝匙一支、注射針筒三支。
二、案經屏東縣警察局里港分局報請台灣屏東地方法院檢察署檢察官偵查起訴。
    理  由
一、訊據上訴人即被告甲○○矢口否認有何轉讓第一級毒品海洛因犯行，辯稱：我並
    未轉讓毒品予蕭瑞文，係蕭瑞文趁我施用毒品後睡著之際，未經我同意自行拿去
    使用，我不知蕭瑞文有無向綽號「阿龍」者拿毒品施用云云。經查：
（一）證人蕭瑞文於九十年十月八日、九日前往被告住處借住，並幫忙打雜、做事，
      被告乃每天提供二次毒品海洛因予蕭瑞文，供其以注射方式施用情事，業據證
      人蕭瑞文於警訊陳稱：「（你在甲○○家中住多久？）我住了二天」、「是我
      在甲○○家打雜，甲○○給我免費食用」、「我是將少許毒品海洛因滲入注射
      針筒內加水」等語（見警卷第六頁），及於原審審理中證稱：「因為我在他那
      裡幫忙做事，他每天給我二次，．．他每次給我的份量都只可以吃一次，大部
      分都是用夾鏈袋給我，有時候放在針筒給我」等語（見原審卷第三十三頁），
      核與被告於警訊供稱：「是蕭瑞文於今（九日）上午幫我清理倉庫及搬運肥料
      ，我要拿新台幣壹仟伍佰元給他，蕭瑞文就稱他要換海洛因」等語（見警卷第
      二頁反面第五、六行）之幫忙打雜、做事情節，暨於原審審理中陳稱：「他來
      我家借住，他說他要幫忙我做事，總共住了二天，幫我做些雜事」（見原審卷
      第五十五頁）、本院九十二年七月十七日訊問時陳稱：「他（指蕭瑞文）是九
      十年十月八、九日去我家住」、「我是用注射針筒注射，我是將毒品抽一點放
      在小夾鏈袋，再將水裝入溶化毒品」等語相合，復有扣案之毒品海洛因六包、
      注射針筒三支、殘渣袋一個及夾鏈袋五包在卷可稽；又前開扣案之毒品經送法
      務部調查局檢驗結果，均含第一級毒品海洛因成分，合計淨重二十．二四公克
      （包裝重三．三二公克）純度六九．八四%，純質淨重一四．一四公克，有該
      局九十年十月三十日000000000號鑑定通知書在卷可稽（見偵查卷第
      四十四頁），足見二人供述之住宿、打雜時間、施用毒品方式均屬相合。又證
      人蕭瑞文因於被告住所施用第一級毒品行為，經送強制戒治，並經原審法院判
      處有期徒刑一年情事，亦有台灣高等法院被告全國前案紀錄表及原審法院九十
      年度訴字第六０六號判決各一份在卷可稽，因此，證人蕭瑞文證稱於前開處所
      施用第一級毒品之事實，亦堪認定。
（二）雖證人蕭瑞文曾於偵查中證稱：被告未主動拿毒品給我，是我見桌上有毒品就
      隨手拿來用等語（見偵查卷第十二頁反面第六至十行），核與被告事後辯稱係
      蕭瑞文自己拿去使用等語相合。惟證人蕭瑞文已於偵查中證稱：「（有無與甲
      ○○一起吸毒？）有的。」（見該偵查卷第十二頁反面第四、五行），然被告
      確於本院九十二年七月十七日訊問時陳稱：「那兩天所買的毒品一包可以使用
      十次，剩下來的毒品都放在我身上」、「吸完毒之後，我毒品都沒有放在客廳
      裡面」、「（九十年十月八、九日你吸毒時是否有其他人在場？）都沒有人在
      場，．．九日蕭瑞文有在我家，但我吸毒時不在場」，二人所述有無共同施用
      毒品，及毒品係放在何處致被蕭瑞文拿取等情顯然不合，是證人蕭瑞文於偵訊
      中證詞自有迴護被告之情，自不足採信。
（三）再被告於警訊固稱：「我要拿新台幣壹仟伍佰元給他，蕭瑞文就稱他要換海洛
      因，我不答應，在一旁之綽號『阿龍』好像有拿海洛因給他施打」等語（見警
      卷第二頁反面第七至九行），惟於本院九十二年七月十七日訊問時則稱：「大
      約九日上午九點去我那裡，他（指綽號阿龍）那天是拿毒品來賣我，至於蕭瑞
      文當天有無向阿龍拿毒品我就不知道」、「他（指蕭瑞文）認識阿龍，那天才
      認識」等語，顯見蕭瑞文與綽號「阿龍」者非熟識。又蕭瑞文係於九十年十月
      八日、九日與被告同住，並一同為警查獲，已如前述，是其對於證人蕭瑞文該
      二日在該處所所遇之人、所談之事應有相當之認識，則何以其對於前開證人蕭
      瑞文施用毒品之來源供述前後不一致。又被告於本院訊問時稱所買之毒品一包
      用十次，價格為一萬元，顯而益見，毒品之價格非屬便宜，則何以當日才與綽
      號「阿龍」認識之證人蕭瑞文，會如被告於警訊所述無償自綽號「阿龍」者受
      讓海洛因？由此益見被告欲推卸其提供毒品予蕭瑞文施用之事實。
（四）綜上所述，被告無償轉讓第一級毒品予蕭瑞文施用之事實，已經證人蕭瑞文分
      別於警訊及原審審理中證述在卷，而依被告事後所辯及證人蕭瑞文於偵查中之
      供述又顯有矛盾，該部分自不足為有利於被告之認定。此外，復有卷附扣案物
      品照片四張（警卷第十五至十六頁、偵卷第二十四頁背面）及供被告施用之海
      洛因六小包（合計淨重二○．二四公克，包裝重三．三二公克）、殘渣袋一個
      、夾鏈袋五包、分裝匙一支、注射針筒三支等扣案可資佐證。是被告所辯係為
      卸責之詞，不足採信，本件事證明確，其轉讓海洛因之犯行，應可認定。
二、核被告所為，係犯毒品危害防制條例第八條第一項轉讓第一級毒品罪。被告先後
    四次轉讓第一級毒品海洛因之行為，時間緊接，且所犯罪名相同，顯係出於概括
    之犯意為之，為連續犯，應依刑法第五十六條之規定以一罪論，並加重其刑。被
    告先後多次持有第一級毒品海洛因之行為應以連續持有論罪，惟其持有後進而轉
    讓，其持有已為轉讓之高度行為所吸收，不另論罪。又被告於八十三年間曾因違
    反肅清煙毒條例案件，經臺灣彰化地方法院以八十三年度訴字第八三八號判處有
    期徒刑三年一月確定，而於八十八年一月三十日執行完畢，有本院被告全國前案
    紀錄表一份在卷可考，其於五年內再犯本件有期徒刑以上之罪，為累犯，爰依刑
    法第四十七條之規定加重其刑，併遞加之。
三、原審就被告轉讓第一級毒品部分，以被告犯罪明確，因而適用毒品危害防制條例
    第八條第一項、刑法第十一條、第五十六條、第四十七條之規定，並審酌被告犯
    罪後猶不知悔悟，仍狡詞否認犯行，態度欠佳，量刑本不宜從輕，惟念及其係轉
    讓毒品次數、數量等一切情狀，量處有期徒刑一年二月。又敘明扣案之第一級毒
    品海洛因六小包（合計淨重二○．二四公克，包裝重三．三二公克）、海洛因殘
    渣袋一個、夾鏈袋五包、分裝匙一支、針筒三支（公訴人就針筒三支部分未聲請
    宣告沒收，而就毒品海洛因六包、夾鏈袋五包、分裝匙一支雖聲請宣告沒收，惟
    據其起訴事實係認定為意圖供販賣之用之物而聲請宣告沒收，而被告販賣第一級
    毒品部分經原審判決無罪確定，是此部分之沒收，應由檢察官另行單獨聲請宣告
    沒收），係被告供己施用之物，與本件轉讓海洛因之犯行無關，不為沒收之諭知
    ，其認事用法核無違誤，所處之刑亦屬適當，被告上訴意旨，仍執前詞，否認犯
    行，指摘原判決關於轉讓第一級毒品部分不當，為無理由，應予駁回。
據上論斷，應依刑事訴訟法第三百六十八條，判決如主文。
本案經檢察官朱文彬到庭執行職務。
中      華      民      國    九十二      年    七      月    三十一    日
                              臺灣高等法院高雄分院刑事第二庭
                                  審判長法官  林正雄
                                        法官  黃壽燕
                                        法官  黃蕙芳
右正本證明與原本無異。
如不服本判決應於收受本判決後十日內向本院提出上訴書狀，其未述上訴理由者，
並得於提起上訴後十日內向本院補提理由書狀（均須按他造當事人之人數附繕本)「
切勿逕送上級法院」。
                                      書記官  郭蘭蕙
中    華    民    國      九十二      年      七      月      三十一   日
毒品危害防制條例第八條
轉讓第一級毒品者，處一年以上七年以下有期徒刑，得併科新台幣一百萬
元以下罰金。


司法院資訊處製作；財團法人民間司法改革基金會備份。
